# 想到个奇葩的问题，咨询一下陈版主。

提问人：woshiyoubin 时间：2016-09-09 21:40:21
假设A持有B公司股权比例30%，权益法核算，账面金额为300.本期B公司实现净利润-600，其他资本公积变动-700，那么权益法核算长投减计至 0 ，是优先确认资本公积变动还是损益变动，还是按比例确认？以后实现盈利或其他资本公积变动如何恢复？

回答人：chenyiwei
此问题在目前的准则中无明确规定。一般理解是：在本期优先确认在被投资方利润表的净亏损中所占份额，即本期确认投资收益－180 ，其他资本公积变动－ 120 。 下一年度如果被投资方的期末净资产恢复为正数，则首先补充确认本期未确认的在被投资方上期资本公积变动中所占份额－ 90 ，再按照在被投资方下一期的净利润、其他综合收益、其他权益变动中所享有的份额进行正常的权益法核算。

提问人：woshiyoubin 时间：2016-09-10 17:19:42
还有一个问题咨询一下陈老师：当企业多次取得被投资方股权，权益法下按照取得股权时被投资方资产、负债公允价值持续计量的净利润如何确定的问题？
比如，原持有20%股权，按照权益法核算；然后又从外部取得15%的股权，合计持有35%股权仍权益法核算，但是被投资方的净利润是按照取得20%股权时的资产、负债公允价值持续计量呢还是按照再次取得股权时被投资方资产、负债公允价值持续计量？ 还是有其他方法？

回答人：chenyiwei
要分两部分： 20 ％部分和 15 ％部分，各自按照自身这部分股权取得日的公允价值对被投资方利润中的折旧、摊销、成本结转等因素进行调整后计算确定。